臺灣高等法院臺中分院刑事裁定
111年度聲字第755號
聲  請  人  臺灣高等檢察署臺中檢察分署檢察官     
受  刑  人  曾仲慶



上列聲請人因受刑人數罪併罰有二裁判以上，聲請定其應執行之
刑（聲請案號：111年度執聲字第327號），本院裁定如下：
    主  文
曾仲慶因犯如附表所示各罪所處之刑，應執行有期徒刑捌年捌月
。
    理  由
一、聲請意旨略以：受刑人曾仲慶因犯違反毒品危害防制條例等
    數罪，先後經判決確定如附表。數罪中雖有刑法第50條第1
    項但書所列情形，惟受刑人已請求檢察官聲請定應執行刑，
    有臺灣臺中地方檢察署民國111年3月16日是否請求定應執行
    刑調查表足稽，應依刑法第50條第2項、第53條、第51條第5
    款規定，定其應執行之刑。爰依刑事訴訟法第477條第1項聲
    請裁定等語。
二、按刑法第50條規定：「（第1項）裁判確定前犯數罪者，併
    合處罰之。但有下列情形之一者，不在此限：一得易科罰金
    之罪與不得易科罰金之罪。二得易科罰金之罪與不得易服社
    會勞動之罪。三得易服社會勞動之罪與不得易科罰金之罪。
    四得易服社會勞動之罪與不得易服社會勞動之罪。（第2項
    ）前項但書情形，受刑人請求檢察官聲請定應執行刑者，依
    第51條規定定之。」若受刑人就其所犯數罪所處之各刑，有
    刑法第50條第1項但書之情形，而欲一同併合處罰時，應由
    受刑人請求檢察官向法院聲請定應執行刑，檢察官不得自行
    依職權逕向法院聲請，以維受刑人之權益。又法律上屬於自
    由裁量之事項，有其外部性界限及內部性界限，並非概無拘
    束。依據法律之具體規定，法院應在其範圍選擇為適當之裁
    判者，為外部性界限；而法院為裁判時，應考量法律之目的
    ，及法律秩序之理念所在者，為內部性界限。法院為裁判時
    ，二者均不得有所踰越。在數罪併罰，有二裁判以上，定其
    應執行之刑時，固屬於法院自由裁量之事項，然仍應受前揭
    外部性界限及內部性界限之拘束。
三、經查：
　㈠本件受刑人所犯如附表所示各罪，先後經臺灣臺中地方法院
    及本院分別判處如附表所示之刑，均確定在案。其中附表編
    號1至4所示之罪為得易科罰金及得易服社會勞動之罪；附表
    編號5至9所示之罪為不得易科罰金、不得易服社會勞動之罪
    ，屬刑法第50條第1項但書之情形。茲檢察官依受刑人曾仲
    慶之請求聲請合併定其應執行之刑，有卷附受刑人111年3月
    16日之「臺灣臺中地方檢察署刑法第50條第1項但書案件是
    否請求檢察官聲請定應執行刑調查表」乙份可稽，是依刑法
    第50條第2項之規定，聲請人就附表所示各罪聲請定其應執
    行之刑，核屬正當。
　㈡按定應執行刑，不僅攸關國家刑罰權之行使，於受刑人之權
    益亦有重大影響，除顯無必要或有急迫情形外，法院於裁定
    前，允宜予受刑人以言詞、書面或其他適當方式陳述意見之
    機會，程序保障更加周全。本件經本院通知受刑人陳述意見
    ，受刑人於111年4日11日親自收受本院函文後，表示無意見
    ，有本院送達證書、陳述意見調查表在卷可憑(見本院卷第1
    37至142頁)。
　㈢爰審酌本件受刑人所犯如附表所示各罪，其中附表編號1至4
    所示之罪，曾經臺灣臺中地方法院以107年度聲字第1483號
    裁定定應執行有期徒刑1年確定，如易科罰金，以新臺幣100
    0元折算1日；附表編號5至9所示之罪，曾經本院以107年度
    上訴字第1921號判決定應執行有期徒刑7年10月確定，有各
    該判決書、裁定及臺灣高等法院被告前案紀錄表在卷可稽。
    是以，本院定應執行刑，除不得逾越刑法第51條第5款所定
    法律之外部界限，亦應受內部界限及不利益變更禁止原則之
    拘束，並考量受刑人所犯如附表所示各罪之犯罪態樣、犯罪
    時間、侵害法益、各罪依其犯罪情節所量定之刑，及前揭所
    述之比例原則、責罰相當原則等自由裁量權之內部性界限等
    情，合併定其應執行之刑如主文所示。
四、據上論結，爰依刑事訴訟法第477條第1項，刑法第50條第2
    項、第53條、第51條第5款，裁定如主文。
中　　華　　民　　國　　111 　年　　4 　　月　　19　　日
            刑事第三庭    審判長法　官  楊  真  明
　  　　　　 　　　　　　       法　官  邱  顯  祥
　　  　　　　　　　　　　　    法　官  李  明  鴻     
以上正本證明與原本無異。
如不服本裁定，應於收受送達後5日內向本院提出抗告書狀(須附
繕本)。因疫情而遲誤不變期間，得向法院聲請回復原狀。

                                書記官  陳  慈  傳
　　　　　　　　　　　　　　　　
中　　華　　民　　國　　111 　年　　4 　　月　　19　　日

【附表】
編           號  1 2 3 罪           名  毒品危害防制條例 毒品危害防制條例 毒品危害防制條例 宣     告    刑  有期徒刑4月 有期徒刑4月 有期徒刑4月 犯  罪  日   期  106年1月18日上午9時15分許為臺中地檢署觀護人室採尿往前回溯96小時內某時許(聲請書誤載為106/03/08) 106年3月8日上午9時許為臺中地檢署觀護人室採尿往前回溯96小時內某時許(聲請書誤載為106/03/08) 106年6月6日 偵查(自訴)機關年  度  案  號  臺中地檢106年度毒偵字第1802號等 臺中地檢106年度毒偵字第1802號等 臺中地檢106年度毒偵字第2868號 最後事實審 法        院 臺灣臺中地方法院 臺灣臺中地方法院 臺灣臺中地方法院  案        號 106年度沙簡字第448號 106年度沙簡字第448號 106年度易字第3375號  判 決  日 期      106/08/16     106/08/16     106/09/27 確定判決 法        院 臺灣臺中地方法院 臺灣臺中地方法院 臺灣臺中地方法院  案        號 106年度沙簡字第448號 106年度沙簡字第448號 106年度易字第3375號  判決確定日期     106/09/04     106/09/04     106/09/27 是否為得易科罰金之案件  得易科、社勞 得易科、社勞 得易科、社勞 備           註  臺中地檢106年度執字第14749號（編號1至2應執行有期徒刑6月）   臺中地檢106年度執字第17170號   編號1至4：107年執更字第2409號曾定有期徒刑1年   
編           號  4 5 6 罪           名  毒品危害防制條例 毒品危害防制條例 毒品危害防制條例 宣     告    刑  有期徒刑4月 有期徒刑5年9月 有期徒刑5年11月 (3次) 犯  罪  日   期  105年6月17日  106年4月12日 106年4月13日、 106年4月24日、 106年5月15日 偵查(自訴)機關年  度  案  號  臺中地檢106年度撤緩毒偵字第251號 臺中地檢106年度偵字第16007號 臺中地檢106年度偵字第16007號 最後事實審 法        院 臺灣臺中地方法院 臺灣高等法院 臺中分院 臺灣高等法院 臺中分院  案        號 106年度中簡字第3026號 107年度上訴字第1921號 107年度上訴字第1921號  判 決  日 期      106/12/29     108/03/06     108/03/06 確定判決 法        院 臺灣臺中地方法院 臺灣高等法院 臺中分院 臺灣高等法院 臺中分院  案        號 106年度中簡字第3026號 107年度上訴字第1921號(經最高法院109年度台上字第560號不合法駁回上訴) 107年度上訴字第1921號(經最高法院109年度台上字第560號不合法駁回上訴)  判決確定日期     107/01/22     109/02/26     109/02/26 是否為得易科罰金之案件  得易科、社勞 不得易科、社勞(聲請書誤載為得易科、社勞） 不得易科、社勞 備           註  臺中地檢107年度執字第4946號  臺中地檢109年度執字第4470號    編號1至4：107年執更字第2409號曾定有期徒刑1年 編號5至9曾定有期徒刑7年10月  
編           號  7 8 9 罪           名  毒品危害防制條例 藥事法 藥事法 宣     告    刑  有期徒刑5年10月 （2次） 有期徒刑7月 有期徒刑8月 犯  罪  日   期  105年4月21日 106年5月16日 106年4月20日 106年6月6日 偵查(自訴)機關年  度  案  號  臺中地檢106年度偵字第16007號 臺中地檢106年度偵字第16007號 臺中地檢106年度偵字第16007號 最後事實審 法        院 臺灣高等法院 臺中分院 臺灣高等法院 臺中分院 臺灣高等法院 臺中分院  案        號 107年度上訴字第1921號 107年度上訴字第1921號 107年度上訴字第1921號  判 決  日 期     108/03/06     108/03/06     108/03/06 確定判決 法        院 臺灣高等法院 臺中分院 臺灣高等法院 臺中分院 臺灣高等法院 臺中分院  案        號 107年度上訴字第1921號(經最高法院109年度台上字第560號不合法駁回上訴) 107年度上訴字第1921號(經最高法院109年度台上字第560號不合法駁回上訴) 107年度上訴字第1921號(經最高法院109年度台上字第560號不合法駁回上訴)  判決確定日期 109/02/26     109/02/26     109/02/26 是否為得易科罰金之案件  不得易科、社勞 不得易科、社勞 不得易科、社勞 備           註  臺中地檢109年度執字第4470號     編號5至9曾定有期徒刑7年10月